臺灣桃園地方法院刑事裁定
111年度單禁沒字第1024號
聲  請  人  臺灣桃園地方檢察署檢察官
被      告  周仁祥



上列被告因違反毒品危害防制條例案件（109年度毒偵字2897號
、第3721號），經聲請人聲請宣告沒收（111年度聲沒字第1024
號），本院裁定如下：
    主  文
扣案如附表編號1至8所示之物均沒收銷毀之。
    理  由
一、聲請意旨略以：被告周仁祥涉嫌施用第一級、第二級毒品案
    件，業經臺灣桃園地方檢察署檢察官以109年度毒偵字第289
    7號、第3721號為不起訴處分確定，而該案所查扣之第一級
    毒品海洛因4包（毛重分別為4.39公克、0.81公克、0.64公
    克、0.56公克）、第二級毒品甲基安非他命4包（毛重分別
    為4.84公克、2.28公克、0.22公克、0.72公克），經送檢驗
    ，分呈海洛因及甲基安非他命陽性反應，有臺灣尖端先進生
    技股份有限公司毒品原物鑑定實驗室毒品證物鑑定分析報告
    共8紙附卷可稽，為毒品危害防制條例所規定之第一級、第
    二級毒品，屬違禁物，爰依法聲請宣告沒收並銷毀之等語。
二、按違禁物，不問屬於犯罪行為人與否，沒收之；違禁物或專
    科沒收之物得單獨宣告沒收，刑法第38條第1項、第40條第2
    項分別定有明文。又海洛因、甲基安非他命分別係屬管制之
    第一級、第二級毒品，屬違禁物，不得非法持有；查獲之第
    一、二級毒品及專供製造或施用第一、二級毒品之器具，不
    問屬於犯罪行為人與否，均沒收銷燬之，毒品危害防制條例
    第2條第2項第1款、第2款及同條例第18條第1項前段亦分別
    有明文規定。依刑法第11條但書即特別法優於普通法之規定
    ，就查獲之第一、二級毒品部分，應依毒品危害防制條例第
    18條第1項前段規定宣告沒收銷燬。　
三、經查，被告前因違反毒品危害防制條例案件，經臺灣桃園地
    方檢察署檢察官於109年8月10日以109年度毒偵字第2897號
    、第3721號為不起訴處分確定在案，經本院職權核閱上開毒
    偵字卷宗無訛，並有前開不起訴處分書及臺灣高等法院被告
    前案紀錄表在卷可考。查上開案件扣案之如附表編號1至4所
    示之物，經送鑑驗結果，確檢出第一級毒品海洛因成分（詳
    如附表編號1至4所示)，扣案之如附表編號5至8所示之物，
    經送鑑驗結果，確檢出第二級毒品甲基安非他命成分（詳如
    附表編號5至8所示）一節，有如附表所示之鑑定書在卷可查
    ，顯見附表所示之扣案物品分別屬毒品危害防制條例第2條
    第2項第1款所列之第一級毒品及第2條第2項第2款所列之第
    二級毒品而屬違禁物無訛。又該盛裝毒品之包裝袋或包裝容
    器，以現今所採行之鑑驗方式，包裝袋或包裝容器均仍會殘
    留微量毒品，而無法將之完全析離，亦均應依毒品危害防制
    條例第18條第1項前段之規定，一併諭知沒收銷燬之。而鑑
    驗所耗損之第一級毒品海洛因及第二級毒品甲基安非他命部
    分，既經鑑定機關取樣而鑑析用罄，足認該部分之毒品業已
    滅失，爰不另宣告沒收銷燬之，附此敘明。
四、依刑事訴訟法第455條之36第2項，毒品危害防制條例第18條
    第1項前段，刑法第11條、第40條第2項，裁定如主文。
中　　華　　民　　國　　111 　年　　12　　月　　19　　日
                  刑事第十庭    法　官　陳愷璘
以上正本證明與原本無異。
如不服本裁定，應於裁定送達後5 日內向本院提出抗告狀。
　　　　　　　　　　　　　　　  書記官　劉世揚　　　　　
中　　華　　民　　國　　111 　年　　12　　月　　19　　日
附表：　　　　　 
編號 扣案物及數量 鑑驗結果 毒品鑑定書 1 白色粉末1包 檢出第一級毒品海洛因成分（毛重4.39公克，驗前淨重3.746公克，因鑑驗取用0.023公克用罄，驗餘淨重3.723公克）  台灣尖端先進生技醫藥股份有限公司毒品原物鑑定實驗室109年4月24日毒品證物鑑定分析報告（109年度毒偵字第3721號卷第61頁） 2 白色粉末1包 檢出第一級毒品海洛因成分（毛重0.81公克，驗前淨重0.706公克，因鑑驗取用0.004公克用罄，驗餘淨重0.702公克） 台灣尖端先進生技醫藥股份有限公司毒品原物鑑定實驗室109年4月24日毒品證物鑑定分析報告（109年度毒偵字第3721號卷第65頁） 3 白色粉末1包 檢出第一級毒品海洛因成分（毛重0.64公克，驗前淨重0.442公克，因鑑驗取用0.006公克用罄，驗餘淨重0.436公克） 台灣尖端先進生技醫藥股份有限公司毒品原物鑑定實驗室109年4月24日毒品證物鑑定分析報告（109年度毒偵字第3721號卷第69頁） 4 白色粉末1包 檢出第一級毒品海洛因成分（毛重0.56公克，驗前淨重0.405公克，因鑑驗取用0.014公克用罄，驗餘淨重0.391公克） 台灣尖端先進生技股份有限公司毒品原物鑑定實驗室109年4月24日毒品證物鑑定分析報告（109年度毒偵字第3721號卷第73頁） 5 白色結晶1包 檢出第二級毒品甲基安非他命成分（毛重4.84公克，驗前淨重4.589公克，因鑑驗取用0.026公克用罄，驗餘淨重4.563公克） 台灣尖端先進生技醫藥股份有限公司毒品原物鑑定實驗室109年4月24日毒品證物鑑定分析報告（109年度毒偵字第3721號卷第43頁） 6 白色結晶1包 檢出第二級毒品甲基安非他命成分（毛重2.28公克，驗前淨重1.963公克，因鑑驗取用0.014公克用罄，驗餘淨重1.949公克） 台灣尖端先進生技醫藥股份有限公司毒品原物鑑定實驗室109年4月24日毒品證物鑑定分析報告（109年度毒偵字第3721號卷第47頁） 7 白色結晶1包 檢出第二級毒品甲基安非他命成分（毛重0.22公克，驗前淨重0.076公克，因鑑驗取用0.005公克用罄，驗餘淨重0.071公克） 台灣尖端先進生技醫藥股份有限公司毒品原物鑑定實驗室109年4月24日毒品證物鑑定分析報告（109年度毒偵字第3721號卷第51頁） 8 白色結晶1包 檢出第二級毒品甲基安非他命成分（毛重0.72公克，驗前淨重0.589公克，因鑑驗取用0.013公克用罄，驗餘淨重0.576公克） 台灣尖端先進生技醫藥股份有限公司毒品原物鑑定實驗室109年4月24日毒品證物鑑定分析報告（109年度毒偵字第3721號卷第55頁）